【裁判字號】    89,毒抗,604
【裁判日期】    890707
【裁判案由】    毒品危害防制條例
【裁判全文】
臺灣高等法院刑事裁定                            八十九年度毒抗字第六四號
    抗  告  人
    即  被  告  甲○○
右抗告人即被告因毒品危害防制條例案件，不服台灣基隆地方法院中華民國八十九年
五月十八日裁定（八十九年度毒聲更一字第一０號），提起抗告，本院裁定如左：
    主  文
抗告駁回。
    理  由
一、聲請意旨略以：被告甲○○基於概括之犯意，自民國（下同）八十七年九月間起
    ，至同年十二月間止，連續在基隆市安樂市場其友人陳守仁住處施用第二級毒品
    安非他命，於八十九年元月二十三日晚間十時三十分，經警在基隆市○○區○○
    街七九之四號住處查獲，並在其所有之車牌ＲＺＰ－五七五號輕型機車前置物箱
    內，扣得安非他命一小包（毛重零點五公克），並經接受採尿檢驗而得知上情，
    爰依毒品危害防制條例第二十條第一項及觀察勒戒處分執行條例第三條第一項規
    定，聲請裁定將被告送觀察勒戒處所留置及觀察、勒戒等語。
二、本件抗告意旨略以：抗告人雖於八十七年九月間起，至同年十二月間止，有施用
    第二級毒品安非他命，但之後工作穩定，生活正常，已無施用之情形警方自抗告
    人所有機車內之安非他命並非抗告人所有，原審竟裁定抗告人應接受觀察、勒戒
    ，顯有違誤云云。
三、經查：本件被告雖矢口否認自八十九年元月二十三日晚間十時許回溯九十六小時
    內某時間有施用第二級毒品之犯行。然查，被告於前揭時地為警查獲時所採集之
    尿液經委請基隆市衛生局以ＥＩＡ酵素免疫分析法初步檢驗及ＴＯＸＩ－ＬＡＢ
    薄層層析法確認，鑑驗結果其尿液均呈安非他命陽性反應，有該局八十九年二月
    二日函所檢附之檢驗成績書乙紙附卷可稽。又按諸安非他命存於人體內之時間，
    固因吸食或施用量之多寡、個人體質、年齡之不同而有差異，惟一般而言，最長
    可能不會超過四日 (即九十六小時），有行政院衛生署藥物食品檢驗局八十一年
    二月八日（８１）藥檢壹字第○○一一五六號函為憑，是被告既係於八十九年元
    月二十三日晚間十時（原裁定法院因沿用檢察官之聲請書，誤載為八十七年九月
    間起，至同年十二月間止，應予更正）許為警採尿送驗，而其尿液經鑑定既有安
    非他命陽性反應，分別有該警訊筆錄、上開尿液檢驗報告書附卷可稽，則被告於
    八十九年元月二十三日晚間十時許往前回溯九十六小時內之某日時，應有施用毒
    品安非他命一次之犯行，且有安非他命一小包經警查扣自抗告人所有之機車置物
    箱內，此為抗告人所供承在卷，而安非他命為違禁物，價格昂貴，為眾所周知，
    究非如一般無用之垃圾，為人所任意丟棄，而本件安非他命既於抗告人所有之機
    車置物箱內查獲，顯然在抗告人實力支配之範圍，抗告人空言否認非其所持有，
    可否採信，已不無疑義。另參酌卷查抗告人於警訊及偵查中並均稱：八十七年七
    月至八十七年十二月均在陳守仁家中吸用安非他命等語，所述如屬實，則抗告人
    應有施用安非他命之習慣至明。綜上抗告人所辯已有一年餘時間未曾施用安非他
    命云云，顯為卸責之詞，無足採信。其確有施用毒品犯行，洵堪認定，聲請人聲
    請將被告送勒戒處所觀察、勒戒，經核屬實，應予准許，原裁定法院爰依毒品危
    害防治條例第二十條第一項前段、觀察勒戒處分執行條例第三條第一項，裁定被
    告應送勒戒處所觀察、勒戒，於法並無不合。抗告意旨，具狀任意指摘原裁定不
    當，請求予以撤銷，為無理由，應予駁回。
四、據上論斷，應依刑事訴訟法第四百十二條裁定如主文。
中      華      民      國      八十九      年    七     月      七     日
                                臺灣高等法院刑事第九庭
                                    審判長法  官  李  文  成
                                          法  官  何  菁  莪
                                          法  官  周  盈  文
右正本證明與原本無異。
不得再抗告。
                                          書記官  余  姿  慧
中      華      民      國      八十九      年    七     月      十     日


司法院資訊處製作；財團法人民間司法改革基金會備份。
